臺灣高雄地方法院刑事判決　　　　　 100年度審易字第3501號
公　訴　人　臺灣高雄地方法院檢察署檢察官
被　　　告　陳文在
上列被告因竊盜案件，經檢察官提起公訴（100年度撤緩偵字第
271號），嗣本院訊問被告後，因被告就其被訴事實為有罪之陳
述，經詢問被告及檢察官之意見後，合議庭裁定由受命法官依簡
式審判程序獨任審理，並判決如下：
    主  文
陳文在犯攜帶兇器竊盜罪，處有期徒刑陸月，如易科罰金，以新
臺幣壹仟元折算壹日。
    事 實 及 理 由
一、本件被告陳文在所犯為死刑、無期徒刑、最輕本刑為3年
    以上有期徒刑以外之罪，其於審判程序中就被訴事實為有罪
    之陳述，經本院告知簡式審判程序之旨，並聽取當事人意見
    後，認宜進行簡式審判程序，爰依刑事訴訟法第273條之1第
    1 項規定，裁定進行簡式審判程序，合先敘明。又簡式審判
    程序之證據調查，依刑事訴訟法第273條之2規定，不受同法
    第159條第1項審判外陳述排除之限制，再被告對於卷內之各
    項證據亦不爭執證據能力（本院卷第16、17頁），故卷內所
    列之各項證據，自得作為證據，先予敘明。
二、本件犯罪事實及證據，除證據部分補充「被告於本院審理時
    之自白」外，餘均引用附件檢察官起訴書所載。
三、按刑法第321條第1項第3款之攜帶兇器竊盜罪，係以行為人
    攜帶兇器竊盜為其加重條件，此所謂兇器，其種類並無限制
    ，凡客觀上足對人之生命、身體、安全構成威脅，具有危險
    性之兇器均屬之，且祇須行竊時攜帶此種具有危險性之兇器
    為已足，並不以攜帶之初有行兇之意圖為必要，最高法院79
    年臺上字第5253號著有判例可資參照。本件犯案之扳手1支
    ，係屬金屬製品，質地堅硬，客觀上足以對人之生命、身體
    、安全構成威脅，自屬兇器無訛。是核被告所為，係犯刑法
    第321條第1項第3款之攜帶兇器竊盜罪。審酌被告因自己車
    輛違規遭警方查扣車牌，竟率爾竊取被害人車輛之車牌日以
    懸掛其車上，法治觀念淡薄，並侵害他人之財產權，所為實
    屬不該，惟念其犯後已坦承犯行，態度尚可，復斟酌其犯罪
    情節尚非甚重，檢察官原給予緩起訴處分（參速偵卷第
    28-30頁），並有臺灣高雄地方法院檢察署檢察官100年度速
    偵字第90號緩起訴處分書在卷可參，及其犯罪動機、目的、
    手段及被害人已取回失竊物等一切情狀，爰量處如主文所示
    之刑，並諭知易科罰金之折算標準，以資懲儆。又本院審酌
    上情，認被告以量處如主文所示之刑，已足以達罰當其罪之
    目的，並令被告心生警惕之效果，檢察官求處有期徒刑9 月
    ，尚嫌過重，併此敘明。另被告持以行竊之扳手1支，因並
    未扣案，為免執行困難，爰不予宣告沒收，併予敘明。至扣
    案之車牌號碼8776-FJ號自小客車車牌2面，雖為被告犯罪所
    得之物，然為被害人林仕恩所有，本院爰不為沒收之諭知，
    附此敘明。
四、據上論斷，應依刑事訴訟法第273條之1第1項、第299條第1
    項前段、第310條之2、第454條第2項，刑法第321條第1項第
    3款，第41條第1項前段，刑法施行法第1條之1第1項，判決
    如主文。
本件案經檢察官王清海到庭執行職務。
中    華    民    國    100    年    11   月    30    日
                  刑事第十庭    法  官  張  震
以上正本證明與原本無異。
如不服本判決應於收受送達後10日內向本院提出上訴書狀，並應
敘述具體理由；如未敘述上訴理由者，應於上訴期間屆滿後20日
內向本院補提理由書（均須按他造當事人之人數附繕本）「切勿
逕送上級法院」。
中    華    民    國    100    年    11    月    30   日
                                書記官  邱家銘
附錄本判決論罪科刑之法條：
中華民國刑法第321條
犯竊盜罪而有下列情形之一者，處6月以上、5年以下有期徒刑，得併科
新臺幣10萬元以下罰金：
一、侵入住宅或有人居住之建築物、船艦或隱匿其內而犯之者。
二、毀越門扇、牆垣或其他安全設備而犯之者。
三、攜帶兇器而犯之者。
四、結夥三人以上而犯之者。
五、乘火災、水災或其他災害之際而犯之者。
六、在車站、埠頭、航空站或其他供水、陸、空公眾運輸之舟、車、航空
    機內而犯之者。
前項之未遂犯罰之。
附件：
臺灣高雄地方法院檢察署檢察官起訴書
                                  100年度撤緩偵字第271號
    被      告  陳文在  男  44歲（民國○○年○月○日生）
                        住高雄市大寮區○○○路128巷160之
                        5號
                        國民身分證統一編號：Ｚ000000000號
上列被告因竊盜案件，已經偵查終結，認應提起公訴，茲將犯罪
事實及證據並所犯法條分敘如下：
        犯罪事實
一、陳文在前因駕駛車牌號碼4265號自小客車違規，遭員警查扣
    該自小客車車牌2 面，渠其竟意圖為自己不法之所有，於民
    國100年2月17日13時30分許，在新北市○○區○○路73巷口
    ，持客觀上足以為兇器之扳手（未扣案），竊取林仕恩所有
    車牌號碼8776-FJ號自小客車之車牌2面，得手後改懸掛在其
    上開車牌號碼4265-EH號自小客車上。嗣於100年3 月14日17
    時35分許，員警見懸掛車牌號碼8776-FJ 號之自小客車停放
    在高雄市○○區○○街126 號前13號停車格內，經查該車牌
    正失竊中，遂在現場埋伏，見陳文在出現準備取用該車後上
    前查獲，並扣得車牌2面。
二、案經高雄市政府警察局鳳山分局報告偵辦。
        證據並所犯法條
一、證據清單及待證事實：
┌──┬───────────┬────────────┐
│編號│證據名稱              │待證事實                │
├──┼───────────┼────────────┤
│ 1  │被告陳文在於警詢及偵查│全部犯罪事實。          │
│    │中之自白。            │                        │
├──┼───────────┼────────────┤
│ 2  │證人即被害人林仕恩於警│證人林仕恩所有車牌號碼87│
│    │詢之證述。            │76-FJ號自小客車之車牌2面│
│    │                      │，於犯罪事實欄所述時、地│
│    │                      │遭竊之事實。            │
├──┼───────────┼────────────┤
│ 3  │搜索扣押筆錄、扣押物品│佐證被告陳文在有於犯罪事│
│    │目錄表、收據、失車案件│實欄所述時、地竊取車牌2 │
│    │基本資料詳細畫面、車輛│面之事實。              │
│    │詳細資料報表、新北市政│                        │
│    │府警察局車輛協尋電腦輸│                        │
│    │入單各1紙、現場照片4張│                        │
│    │。                    │                        │
└──┴───────────┴────────────┘
二、核被告陳文在所為，係犯刑法第321條第1項第3款之加重竊
    盜罪嫌。
三、依刑事訴訟法第251條第1項提起公訴。
    此  致
臺灣高雄地方法院
中    華    民    國   100    年    9     月    19    日
                          檢察官  張  志  杰
上正本證明與原本無異
中    華    民    國   100    年    10    月    3     日
                          書記官
所犯法條
中華民國刑法第321條
（加重竊盜罪）
犯竊盜罪而有下列情形之一者，處六月以上、五年以下有期徒刑，得併科
新臺幣十萬元以下罰金：
一、侵入住宅或有人居住之建築物、船艦或隱匿其內而犯之者。
二、毀越門扇、牆垣或其他安全設備而犯之者。
三、攜帶兇器而犯之者。
四、結夥三人以上而犯之者。
五、乘火災、水災或其他災害之際而犯之者。
六、在車站、埠頭、航空站或其他供水、陸、空公眾運輸之舟、車
    、航空機內而犯之者。
前項之未遂犯罰之。